Minutes et répertoires du notaire Hippolyte LEJEUNE, 26 septembre 1833 - 29 juillet 1863 (étude IX)
Archives nationales
Minutes et répertoires du notaire Hippolyte LEJEUNE (étude IX)
26 septembre 1833 - 29 juillet 1863
MC/ET/IX/1195 - MC/ET/IX/1359, MC/RE/IX/20 - MC/RE/IX/23
Etude IX; Lejeune, Hippolyte
Archives nationales de France
Minutes et répertoires: la loi 2008-696 du 15 juillet 2008 relative aux archives a fixé à 75 ans à compter de la date de l'acte, ou à 25 ans à compter de la date du décès de l'intéressé si ce délai est plus bref, le délai de communication des minutes et répertoires des notaires; ce délai est porté à 100 ans à compter de la date de l'acte si le document se rapporte à un mineur (code du Patrimoine, articles L213-2, 4e d et 5e).
Autres documents de l'étude (dossiers de clients, comptabilité...): s'agissant d'archives privées, ces documents sont communicables selon les modalités fixées par le déposant ou le donateur.
Certains documents ne sont pas accessibles en raison de leur mauvais état de conservation.
Versement
Accès aux instruments de recherche de tous les notaires de l’étude IX
Archives de l'étude IX
- Minutes de Hippolyte LEJEUNE, 28 septembre 1833 - 29 juillet 1863; MC/ET/IX/1195 - MC/ET/IX/1359
  - Minutes. 1833, 28 septembre - 1833, octobre, 28 septembre 1833 - octobre 1833; MC/ET/IX/1195
    Informations concernant le classement:
    Le niveau inférieur de description, quand il existe, correspond aux minutes d'actes. Toutes les minutes ne sont pas forcément décrites une à une. Les descriptions de ces minutes sont plus ou moins détaillées.
  - Minutes. 1833, novembre - 1833, décembre, novembre 1833 - décembre 1833; MC/ET/IX/1196
  - Minutes. 1834, janvier - 1834, février, janvier 1834 - février 1834; MC/ET/IX/1197
  - Minutes. 1834, mars - 1834, avril, mars 1834 - avril 1834; MC/ET/IX/1198
  - Minutes. 1834, mai, mai 1834; MC/ET/IX/1199
    - Contrat de mariage entre Saint-Ange Légé, avocat à la Cour de cassation et au Conseil d'Etat, fils de Louis Marie Légé, notaire, et Louise Marie Charlotte Archdeacon., 28 mai 1834; MC/ET/IX/1199
      Origine de l'information:
      Philippe Bertholet, Études et notaires parisiens en 1803, Paris Association des notaires du Châtelet, 2004 [594 actes] (voir contexte dans le Plan d’orientation général - Notaires de Paris, guides thématiques du Minutier).
      Date de création de la notice: 2006
      contrat de mariage; Légé, Louis-Marie; Légé, Saint-Ange; Archdéacon, Louise Marie Charlotte; notaire
  - Minutes. 1834, juin, juin 1834; MC/ET/IX/1200
  - Minutes. 1834, juillet - 1834, août, juillet 1834 - août 1834; MC/ET/IX/1201
  - Minutes. 1834, septembre - 1834, octobre, septembre 1834 - octobre 1834; MC/ET/IX/1202
  - Minutes. 1834, novembre, novembre 1834; MC/ET/IX/1203
    Informations complémentaires:
  - Minutes. 1834, décembre, décembre 1834; MC/ET/IX/1204
  - Minutes. 1835, janvier - 1835, février, janvier 1835 - février 1835; MC/ET/IX/1205
  - Minutes. 1835, mars, mars 1835; MC/ET/IX/1206
  - Minutes. 1835, avril, avril 1835; MC/ET/IX/1207
  - Minutes. 1835, mai, mai 1835; MC/ET/IX/1208
  - Minutes. 1835, juin, juin 1835; MC/ET/IX/1209
  - Minutes. 1835, juillet, juillet 1835; MC/ET/IX/1210
  - Minutes. 1835, août, août 1835; MC/ET/IX/1211
  - Minutes. 1835, septembre - 1835, octobre, septembre 1835 - octobre 1835; MC/ET/IX/1212
  - Minutes. 1835, novembre - 1835, décembre, novembre 1835 - décembre 1835; MC/ET/IX/1213
  - Minutes. 1836, janvier - 1836, février, janvier 1836 - février 1836; MC/ET/IX/1214
  - Minutes. 1836, mars, mars 1836; MC/ET/IX/1215
  - Minutes. 1836, avril, avril 1836; MC/ET/IX/1216
  - Minutes. 1836, mai, mai 1836; MC/ET/IX/1217
  - Minutes. 1836, juin - 1836, juillet, juin 1836 - juillet 1836; MC/ET/IX/1218
  - Minutes. 1836, août, août 1836; MC/ET/IX/1219
  - Minutes. 1836, septembre, septembre 1836; MC/ET/IX/1220
  - Minutes. 1836, novembre, novembre 1836; MC/ET/IX/1221
    Manque(s) constaté(s) dans cet article:
    Le mois d'octobre 1836 manque.
  - Minutes. 1836, décembre, décembre 1836; MC/ET/IX/1222
  - Minutes. 1837, janvier, janvier 1837; MC/ET/IX/1223
  - Minutes. 1837, février, février 1837; MC/ET/IX/1224
  - Minutes. 1837, mars, mars 1837; MC/ET/IX/1225
  - Minutes. 1837, avril, avril 1837; MC/ET/IX/1226
  - Minutes. 1837, mai - 1837, juin, mai 1837 - juin 1837; MC/ET/IX/1227
  - Minutes. 1837, juillet, juillet 1837; MC/ET/IX/1228
  - Minutes. 1837, août, août 1837; MC/ET/IX/1229
  - Minutes. 1837, septembre - 1837, octobre, septembre 1837 - octobre 1837; MC/ET/IX/1230
  - Minutes. 1837, novembre, novembre 1837; MC/ET/IX/1231
  - Minutes. 1837, décembre, décembre 1837; MC/ET/IX/1232
  - Minutes. 1838, janvier - 1838, février, janvier 1838 - février 1838; MC/ET/IX/1233
  - Minutes. 1838, mars - 1838, avril, mars 1838 - avril 1838; MC/ET/IX/1234
  - Minutes. 1838, mai - 1838, juin, mai 1838 - juin 1838; MC/ET/IX/1235
  - Minutes. 1838, juillet - 1838, août, juillet 1838 - août 1838; MC/ET/IX/1236
  - Minutes. 1838, septembre - 1838, octobre, septembre 1838 - octobre 1838; MC/ET/IX/1237
    - Vente par Jean Gromaire de La Bapaumerie, propriétaire, et Marie Geneviève Reobourt, son épouse, demeurant à Paris rue de la Victoire, n° 19 quatuor, à Jean François Equer, architecte, demeurant à Paris, rue Neuve des Mathurins, n° 3 bis, d'une maison à Paris, rue de la Victoire, n° 19, quatuor. A la suite, quittance, transport, désistement, décharge, restriction d'hypothèque et prorogation., 9 octobre 1838 - 29 décembre 1843; MC/ET/IX/1237
      Plan
      Mention dans le répertoire du notaire coté:
      MC/RE/IX/21
      Actes signalés par Thierry Boudignon, 2003-2012 (base de données migrée: voir contexte dans le Plan d’orientation général - Notaires de Paris, guides thématiques du Minutier).
      Date de révision: 2011
      Date de création de la notice: 2011
      acte de vente; Victoire (rue de la); Neuve-des-Mathurins (rue); Gromaire de La Bapaumerie, Jean; Reobourt, Marie Geneviève; Equer, Jean François; architecte
  - Minutes. 1838, novembre - 1838, décembre, novembre 1838 - décembre 1838; MC/ET/IX/1238
  - Minutes. 1839, janvier - 1839, février, janvier 1839 - février 1839; MC/ET/IX/1239
  - Minutes. 1839, mars - 1839, avril, mars 1839 - avril 1839; MC/ET/IX/1240
  - Minutes. 1839, mai - 1839, juin, mai 1839 - juin 1839; MC/ET/IX/1241
  - Minutes. 1839, juillet, juillet 1839; MC/ET/IX/1242
  - Minutes. 1839, août, août 1839; MC/ET/IX/1243
  - Minutes. 1839, septembre - 1839, octobre, septembre 1839 - octobre 1839; MC/ET/IX/1244
  - Minutes. 1839, novembre - 1839, décembre, novembre 1839 - décembre 1839; MC/ET/IX/1245
  - Minutes. 1840, janvier - 1840, février, janvier 1840 - février 1840; MC/ET/IX/1246
    - Contrat de mariage entre Jean-Baptiste-Philibert Willaumez, pair de France, vice-amiral, grand croix de la Légion d'honneur, demeurant rue Madame, n°26, et Jeanne-Honorine Frémin, veuve de Jacques-Charles Chevalier, demeurant à Suresnes., 13 janvier 1840; MC/ET/IX/1246
      Fichier dit 'général' XIXe siècle (1147 actes), par Claire Béchu et Guillaume Nahon, 1988-1999. (fichier papier entièrement dématérialisé; voir contexte dans le Plan d’orientation général - Notaires de Paris, guides thématiques du Minutier).
      Date de création de la notice: 2008
      contrat de mariage; Madame (rue); Willaumez, Jean-Baptiste-Philibert; Frémin, Jeanne-Honorine; Chevalier, Jacques-Charles
  - Minutes. 1840, mars - 1840, avril, mars 1840 - avril 1840; MC/ET/IX/1247
  - Minutes. 1840, mai, mai 1840; MC/ET/IX/1248
  - Minutes. 1840, juin - 1840, juillet, juin 1840 - juillet 1840; MC/ET/IX/1249
  - Minutes. 1840, août, août 1840; MC/ET/IX/1250
  - Minutes. 1840, septembre - 1840, octobre, septembre 1840 - octobre 1840; MC/ET/IX/1251
  - Minutes. 1840, novembre, novembre 1840; MC/ET/IX/1252
  - Minutes. 1840, décembre, décembre 1840; MC/ET/IX/1253
  - Minutes. 1841, janvier, janvier 1841; MC/ET/IX/1254
  - Minutes. 1841, février, février 1841; MC/ET/IX/1255
  - Minutes. 1841, mars, mars 1841; MC/ET/IX/1256
  - Minutes. 1841, avril, avril 1841; MC/ET/IX/1257
  - Minutes. 1841, mai, mai 1841; MC/ET/IX/1258
  - Minutes. 1841, juin, juin 1841; MC/ET/IX/1259
  - Minutes. 1841, juillet - 1841, août, juillet 1841 - août 1841; MC/ET/IX/1260
  - Minutes. 1841, septembre - 1841, octobre, septembre 1841 - octobre 1841; MC/ET/IX/1261
  - Minutes. 1841, novembre - 1841, décembre, novembre 1841 - décembre 1841; MC/ET/IX/1262
  - Minutes. 1842, janvier - 1842, février, janvier 1842 - février 1842; MC/ET/IX/1263
  - Minutes. 1842, mars - 1842, avril, mars 1842 - avril 1842; MC/ET/IX/1264
  - Minutes. 1842, mai - 1842, juin, mai 1842 - juin 1842; MC/ET/IX/1265
  - Minutes. 1842, juillet - 1842, août, juillet 1842 - août 1842; MC/ET/IX/1266
  - Minutes. 1842, septembre - 1842, octobre, septembre 1842 - octobre 1842; MC/ET/IX/1267
  - Minutes. 1842, novembre - 1842, décembre, novembre 1842 - décembre 1842; MC/ET/IX/1268
  - Minutes. 1843, janvier - 1843, février, janvier 1843 - février 1843; MC/ET/IX/1269
  - Minutes. 1843, mars - 1843, avril, mars 1843 - avril 1843; MC/ET/IX/1270
  - Minutes. 1843, mai - 1843, juin, mai 1843 - juin 1843; MC/ET/IX/1271
  - Minutes. 1843, juillet - 1843, août, juillet 1843 - août 1843; MC/ET/IX/1272
  - Minutes. 1843, septembre - 1843, octobre, septembre 1843 - octobre 1843; MC/ET/IX/1273
  - Minutes. 1843, novembre, novembre 1843; MC/ET/IX/1274
  - Minutes. 1843, décembre, décembre 1843; MC/ET/IX/1275
  - Minutes. 1844, janvier, janvier 1844; MC/ET/IX/1276
  - Minutes. 1844, février - 1844, 13 mars, février 1844 - 13 mars 1844; MC/ET/IX/1277
  - Minutes. 1844, 13 mars - 1844, juin, 13 mars 1844 - juin 1844; MC/ET/IX/1278
    - Acte constitutif de la société pour l'établissement et l'exploitation du chemin de fer Orléans-Bordeaux entre Alphonse Laurent, banquier, William Mackenzie, ingénieur, demeurant à Liverpool, John David Barry, négociant, demeurant à Manchester, et François Monternault, ancien magistrat, 31 mars 1844; et actes à la suite jusqu'au 19 décembre 1844, 31 mars 1844 - 19 décembre 1844; MC/ET/IX/1278
      Actes signalés par le personnel du Minutier central des notaires de Paris, 2003-2012 (base de données migrée: voir contexte dans le Plan d’orientation général - Notaires de Paris, guides thématiques du Minutier).
      Date de révision: 2010
      Date de création de la notice: 2009
      dépôt de pièces; acte de société; Barry, John David (....-18..); Laurent, Alphonse; Mackenzie, William; Monternault, François
  - Minutes. 1844, juillet - 1844, septembre, juillet 1844 - septembre 1844; MC/ET/IX/1279
  - Minutes. 1844, octobre - 1844, décembre, octobre 1844 - décembre 1844; MC/ET/IX/1280
    - Dépôt d'états de souscription au capital de la société pour le chemin de fer Orléans-Bordeaux, par William Mackenzie, ingénieur, demeurant à Liverpool, John David Barry, négociant, demeurant à Manchester, et François Monternault, ancien magistrat, 27 et 28 décembre 1844; à la suite: dépôt de la traduction de la liste des souscripteurs anglais, 28 mai 1845, 27 décembre 1844 - 28 mai 1845; MC/ET/IX/1280
      dépôt de pièces; acte de société; Barry, John David (....-18..); Mackenzie, William; Monternault, François
  - Minutes. 1845, janvier - 1845, mars, janvier 1845 - mars 1845; MC/ET/IX/1281
  - Minutes. 1845, avril - 1845, juin, avril 1845 - juin 1845; MC/ET/IX/1282
  - Minutes. 1845, juillet - 1845, septembre, juillet 1845 - septembre 1845; MC/ET/IX/1283
  - Minutes. 1845, octobre - 1845, décembre, octobre 1845 - décembre 1845; MC/ET/IX/1284
  - Minutes. 1846, janvier - 1846, mars, janvier 1846 - mars 1846; MC/ET/IX/1285
  - Minutes. 1846, avril - 1846, juin, avril 1846 - juin 1846; MC/ET/IX/1286
  - Minutes. 1846, juillet - 1846, septembre, juillet 1846 - septembre 1846; MC/ET/IX/1287
  - Minutes. 1846, octobre - 1846, décembre, octobre 1846 - décembre 1846; MC/ET/IX/1288
  - Minutes. 1847, janvier - 1847, mars, janvier 1847 - mars 1847; MC/ET/IX/1289
  - Minutes. 1847, avril - 1847, juin, avril 1847 - juin 1847; MC/ET/IX/1290
  - Minutes. 1847, juillet - 1847, septembre, juillet 1847 - septembre 1847; MC/ET/IX/1291
  - Minutes. 1847, octobre - 1847, décembre, octobre 1847 - décembre 1847; MC/ET/IX/1292
  - Minutes. 1848, janvier - 1848, avril, janvier 1848 - avril 1848; MC/ET/IX/1293
  - Minutes. 1848, mai - 1848, août, mai 1848 - août 1848; MC/ET/IX/1294
    Attetion: certains actes ont été constatés manquants.
    - Inventaire après décès d'Albine Cécile Duvelin., 31 octobre 1848; MC/ET/IX/1294
      Attention: l'original de l'acte est manquant (déficit constaté en septembre 2017 par un lecteur).
      MC/RE/IX/22
      Acte signalé par le personnel du Minutier central des notaires de Paris.
      Date de création de la notice: 2017 (Marie-Françoise Limon-Bonnet)
  - Minutes. 1848, septembre - 1848, décembre, septembre 1848 - décembre 1848; MC/ET/IX/1295
  - Minutes. 1849, janvier - 1849, mars, janvier 1849 - mars 1849; MC/ET/IX/1296
  - Minutes. 1849, avril - 1849, juin, avril 1849 - juin 1849; MC/ET/IX/1297
    - Bail par Edmé Champion, demeurant 159-161, rue de Valois et ses enfants, Théodore Champion, négociant, demeurant 29, rue du Mail et Aimée Françoise Champion, épouse d'Auguste Étienne Dufaÿ, propriétaire, demeurant 12, rue Saint-Merri, à Charles Louis Chevalier, opticien, et Marie Zoé de La Sayette, son épouse, demeurant 1 bis passage de la Cour-des-Fontaines, d'une boutique et arrière-boutique en rez-de-chaussée pour son commerce d'optique situé 15, rue de Valois et sur la galerie du Palais-Royal au numéro 158. Loyer annuel de 5 500 francs, payable par trimestre., 5 avril 1849; MC/ET/IX/1297
      De l'image fixe à l'image animée (1820-1910), documents du Minutier central des notaires de Paris relatifs à l'histoire des photographes et de la photographie, par Marc Durand, Paris, Archives nationales, 2015, notice n° 961 (version dématérialisée de l'instrument de recherche, les notices biographiques et compléments de descriptions d'actes ne se trouvent que sur la version papier de l'ouvrage, voir contexte dans le Plan d’orientation général - Notaires de Paris, guides thématiques du Minutier).
      Date de création de la notice: 2010
      Valois (rue de); Mail (rue du); Saint-Merri (rue); Cour-des-Fontaines (passage de la); Valois (galerie de); Champion, Edmé; Champion, Théodore; Champion, Aimée Françoise; Dufaÿ, Auguste Étienne; Chevalier, Charles Louis; La Sayette, Marie Zoé de
  - Minutes. 1849, juillet - 1849, septembre, juillet 1849 - septembre 1849; MC/ET/IX/1298
  - Minutes. 1849, octobre - 1849, décembre, octobre 1849 - décembre 1849; MC/ET/IX/1299
  - Minutes. 1850, janvier - 1850, mars, janvier 1850 - mars 1850; MC/ET/IX/1300
  - Minutes. 1850, avril - 1850, juin, avril 1850 - juin 1850; MC/ET/IX/1301
    - Vente par Armand Alexis de Montault, propriétaire, demeurant 13, rue de la Ville-l'Évêque et actuellement 9, rue d'Astorg, lui-même représenté par Jean Félix Amédée Dauchez, avocat, à Jean-Baptiste Dufourmantelle, propriétaire, demeurant 59, rue du Faubourg-Poissonnière, du château de Belle-Fontaine près Luzarches (Val-d'Oise), pour la somme principale de 41 000 francs., 8 mai 1850; MC/ET/IX/1301
      À la suite:
      1850, 19 septembre et 18 octobre Quittance. 1852, 24 septembre Quittance. 1853, 24 juin Quittance. 1853, 22 juillet Transport.
      De l'image fixe à l'image animée (1820-1910), documents du Minutier central des notaires de Paris relatifs à l'histoire des photographes et de la photographie, par Marc Durand, Paris, Archives nationales, 2015, notice n° 3615 (version dématérialisée de l'instrument de recherche, les notices biographiques et compléments de descriptions d'actes ne se trouvent que sur la version papier de l'ouvrage, voir contexte dans le Plan d’orientation général - Notaires de Paris, guides thématiques du Minutier).
      Faubourg-Poissonnière (rue du); Lille (rue de); Astorg (rue d'); Ville-l'Evêque (rue de la); Bellefontaine (Val-d'Oise); Montault, Armand Alexis de; Dauchez, Jean Félix Amédée; Dufourmantelle, Jean-Baptiste
  - Minutes. 1850, juillet - 1850, septembre, juillet 1850 - septembre 1850; MC/ET/IX/1302
  - Minutes. 1850, octobre - 1850, décembre, octobre 1850 - décembre 1850; MC/ET/IX/1303
  - Minutes. 1851, janvier - mars, janvier - mars 1851; MC/ET/IX/1304
    Toutes les minutes de cet article ont été analysées une à une (ARNO 1851).
    - 324, realisation de vente de propriété, Boissise-le-Bertrand (Seine-et-Marne) Beaulieu., 2 janvier 1851; MC/ET/IX/1304
      Intervenant 1, en première partie:
      Nom, qualité: (M.) Lefebure de Bilmare, Victor Auguste Elie.
      Domicile: Paris (Paris) rue Blanche, 44.
      Intervenant 2, en deuxième partie:
      Nom, qualité: (Mme ou Mlle) Lederer, Josephine.
      Domicile: Paris (Paris) rue de Buffaut, 26.
      Relations: épouse de l'intervenant 3.
      Intervenant 3, en deuxième partie:
      Nom, qualité: (M.) Mirio.
      Profession: marchand de metaux, Paris (Paris).
      Domicile: Paris (Paris) rue de Buffaut, 26
      Base Arno 1851 (base de données migrée: voir contexte dans le Plan d’orientation général - Notaires de Paris, guides thématiques du Minutier).
      Date de création de la notice: 2000
    - Mainlevée, hypotheque sur maison, Auxerre (Yonne)., 3 janvier 1851; MC/ET/IX/1304
      Nom, qualité: (M.) Rougeot, Edme Marie Benjamin.
      Profession: avoué à la cour d'appel (ancien), Paris (Paris).
      Domicile: Paris (Paris) rue de Paradis-Poissonniere, 56.
      Nom, qualité: (Mme ou Mlle) Lefebvre, Adele Hortense Appoline.
      Domicile: Auxerre (Yonne).
      Relations: séparé(e) de bien par justice de l'intervenant 3.
      Intervenant 3, indirect:
      Nom, qualité: (M.) Fournier, Joseph Virginy.
      Profession: huissier (ancien), Auxerre (Yonne).
      Domicile: Auxerre (Yonne)
    - Mainlevée d'opposition., 3 janvier 1851; MC/ET/IX/1304
      Nom, qualité: (M.) Lavise, Benjamin.
      Profession: entrepreneur de menuiserie, Paris (Paris).
      Domicile: Paris (Paris) rue Saint-Paul, 3.
      Relations: 01CRF02.
      Nom, qualité: (M.) Colnellier.
      Domicile: Grenelle (Paris) rue du Marche, 16
    - Transport, actions de la société des pompes funebres générales (6), 25000f, Paris (Paris) rue de Chabrol, 33., 7 janvier 1851; MC/ET/IX/1304
      Nom, qualité: (M.) Munster, Louis Henri Nicolas.
      Profession: agent de change, Paris (Paris).
      Domicile: Paris (Paris) rue de Provence, 29.
      Nom, qualité: (M.) Panis, Eugene Louis Frederic.
      Profession: négociant, Paris (Paris).
      Domicile: Paris (Paris) rue Rougemont, 1
    - Notoriété, dépôt, rectification de prenoms., 8 janvier 1851; MC/ET/IX/1304
      Nom, qualité: (Mme ou Mlle) Bezard, Josephine Julie Emilie.
      Domicile: Marseille (Bouches-du-Rhône)
    - Autorisation, gestion de commerce d'epicerie, Paris (Paris) rue Sainte-Avoie, 2., 10 janvier 1851; MC/ET/IX/1304
      Nom, qualité: (M.) Marteau, Jean Francois Narcisse.
      Profession: epicier (marchand), Paris (Paris).
      Domicile: Paris (Paris) rue Sainte-Avoie, 2.
      Nom, qualité: (Mme ou Mlle) Dugast, Marie Alexandrie.
      Relations: épouse de l'intervenant 1
    - Donation, partage, avance d'hoirie., 10 janvier 1851; MC/ET/IX/1304
      Nom, qualité: (Mme ou Mlle) Lefebure, Cecile Louise Agathe.
      Domicile: Paris (Paris) rue de l'Arcade, 25.
      Relations: veuve de l'intervenant 2.
      Intervenant 2, indirect:
      Nom, qualité: (M.) Berigny, Charles.
      État civil: décédé.
      Profession: inspecteur general des ponts-et-chaussees, Paris (Paris).
      Nom, qualité: (Mme ou Mlle) Miller, Cecile.
      Domicile: Paris (Paris) rue d'Alger, 8.
      Relations: petite-fille de l'intervenant 1, épouse de l'intervenant 4.
      Intervenant 4, indirect:
      Nom, qualité: (M.) Caillard d'Ailliere, Gustave Louis Joseph.
      Intervenant 5, en deuxième partie:
      Nom, qualité: (Mme ou Mlle) Berigny, Marie Catherine Charlotte.
      Domicile: Paris (Paris) rue de l'Arcade, 16.
      Relations: fille de l'intervenant 1, épouse de l'intervenant 6.
      Intervenant 6, indirect:
      Nom, qualité: (M.) Gayant, Paul.
      Profession: inspecteur divisionnaire des ponts-et-chaussees, Paris (Paris).
      Domicile: Paris (Paris) rue de l'Arcade, 16
    - Mainlevée, saisie sur terrains et batiments, Paris (Paris) quai de Jemmapes, 90, rue Careme., 11 janvier 1851; MC/ET/IX/1304
      Nom, qualité: (Mme ou Mlle) Perreau, Marie.
      Domicile: Paris (Paris) rue de Tivoli, 19.
      Nom, qualité: (M.) Duhamel, Etienne Francois.
      Nom, qualité: (M.) Coquereau, Charles.
      Profession: propriétaire.
      Domicile: Paris (Paris) rue d'Assas, 5
    - Obligation, emprunt, 10000f., 11 janvier 1851; MC/ET/IX/1304
      Domicile: Paris (Paris) rue d'Assas, 7.
      Nom, qualité: (M.) Canot, Antoine.
      Profession: capitaine (retraite).
      Domicile: Passy (Paris) rue de la Pompe, 41.
      Nom, qualité: (Mme ou Mlle) Legros, Louise Renee.
      État civil: interdite.
      Domicile: Paris (Paris) passage Sainte-Marie, 13.
      Relations: veuve de l'intervenant 4, representé(e) par l'intervenant 05.
      Nom, qualité: (M.) Bayeux, Alexandre Constant.
      Intervenant 5, indirect:
      Nom, qualité: (M.) Gerard, Jean Baptiste.
      Domicile: Paris (Paris) passage Sainte-Marie, 48.
      Relations: tuteur de l'intervenant 3
    - Mainlevée, hypotheque sur maison, Loury (Loiret) Petit-Fournil., 11 janvier 1851; MC/ET/IX/1304
      Nom, qualité: (M.) Freconnet, Aime Francois.
      Domicile: Paris (Paris) rue de Malte, 19.
      Nom, qualité: (M.) Bertrand, Louis Gregoire.
      Profession: entrepreneur de maconnerie et de charpente (ancien), Loury (Loiret).
      Domicile: Loury (Loiret) Petit-Fournil
    - Dépôt de procuration par Tyrtée Vincent Tastet, homme de lettres et daguerréotypiste, demeurant 11, rue de Calais, à Clémentine Delaboulaye, son épouse, pour gérer et administrer leurs biens meubles et immeubles en raison de son prochain voyage en Californie., 13 janvier 1851; MC/ET/IX/1304
      De l'image fixe à l'image animée (1820-1910), documents du Minutier central des notaires de Paris relatifs à l'histoire des photographes et de la photographie, par Marc Durand, Paris, Archives nationales, 2013 (sous presse), notice n° 4609 (version dématérialisée de l'instrument de recherche, les notices biographiques et compléments de descriptions d'actes ne se trouvent que sur la version papier de l'ouvrage, voir contexte dans le Plan d’orientation général - Notaires de Paris, guides thématiques du Minutier).
      Calais (rue de); Tastet, Tyrtée Vincent; Delaboulaye, Clémentine
    - Procuration générale., 13 janvier 1851; MC/ET/IX/1304
      Nom, qualité: (M.) Tastet, Tyrtee Vincent.
      Profession: daguerreotypeur, Paris (Paris).
      Domicile: Paris (Paris) rue de Calais, 11.
      Nom, qualité: (Mme ou Mlle) Delaboulaye, Clementine.
    - Mariage., 14 janvier 1851; MC/ET/IX/1304
      Nom, qualité: (M.) La Bonniniere de Beaumont-Villemanzy de, Jacques.
      Domicile: Beaumont-la-Ronce (Indre-et-Loire).
      Relations: fils de l'intervenant 2.
      Nom, qualité: (M.) La Bonniniere de Beaumont-Villemanzy de, Theodore.
      Profession: lieutenant-colonel de cavalerie (ancien).
      Domicile: Neuille-Pont-Pierre (Indre-et-Loire) chateau de Beaumont.
      Nom, qualité: (Mme ou Mlle) Gallet de Mondragon de, Denise Marie Augustine.
      Domicile: Paris (Paris) rue d'Antin, 9.
      Relations: fille de l'intervenant 4.
      Nom, qualité: (M.) Gallet de Mondragon de, Jean Joseph Theodore.
      Domicile: Paris (Paris) rue d'Antin, 9
    - Succession, réquisition, certificat de propriété de livrets de caisse d'épargne., 14 janvier 1851; MC/ET/IX/1304
      Nom, qualité: (M.) Petit, Desire Louis Auguste.
      Domicile: Paris (Paris) rue de Beaune, 19